# 水坝建设好，假设有 2 台水轮机， 1 台投入使用， 1 台还在安装，转固问题。

提问人：zjuxu 时间：2013-01-08 18:49:32
水坝建设完成，假设有 2 台水轮机， 1 台投入使用， 1 台还在安装，对这种情况，如何转固较为合适？ 有 2 种观点： 第一，水坝在第一个发电机组投入使用后和第一个发电机组转固，第二个发电机组单独转固； 第二，按照发电机组价值比例转固水坝，和第一个发电机组。
请问，对这类固定资产转固如何把握？ 是否还可以在水坝建成单独转固，发电机组投入使用单独转固？

回答人：chenyiwei
水坝和机组应当分别单独确认为不同的固定资产项目，因此应当在各自达到预定可使用状态时分别转固。 个人比较倾向于第一种。